【裁判字號】    89,訴緝,6
【裁判日期】    890505
【裁判案由】    違反懲治走私條例等
【裁判全文】
臺灣宜蘭地方法院刑事判決                            八十九年度訴緝字第六號
    公  訴  人  臺灣宜蘭地方法院檢察署檢察官
    被      告  甲○○
    指定辯護人  本院公設辯護人  乙○○
右列被告因違反懲治走私條例等案件，經檢察官提起公訴 (八十五年度偵字第三九五
八號)，本院判決如左：
    主  文
甲○○共同非法販賣化學合成麻醉藥品，處有期徒刑柒年。
扣案之化學合成麻醉藥品安非他命貳拾伍包，總毛重二十四點八二三公斤（淨重二十
四點四四八公斤）沒收。
    事  實
一、甲○○於民國八十一年間，因違反懲治盜匪條例案件，經台灣士林地方法院判處
    有期徒刑八年六月確定，甫於八十五年四月十五日假釋出獄，竟不知悔改，於八
    十五年間，在大陸地區福州市，經由陳聰海（另案審結）介紹而結識江阿生（目
    前仍在通緝中），渠等見當時國內查緝非法販賣、吸用化學合成麻醉藥品安非他
    命（現為第二級毒品）頗具成效，致安非他命之市價上揚，乃共謀走私安非他命
    入境販賣厚利。甲○○先於八十五年七月間某日，向王志漢（另案審結）以新台
    幣（下同）四十萬元購買其所有九點一０噸之「金漁春號」漁船，惟為避人耳目
    未辦理所有權移轉登記，並於同年八月間，說服王志漢以該艘漁船作為走私安非
    他命之工具，由王志漢擔任船長，而由陳聰海充作船員，參與走私事宜，又邀王
    吉義（另案審結）準備接應事宜，另方面江阿生則陸續與其妻江陳和子（另案審
    結）以國際電話聯繫，命其妻籌集款項，以為購買安非他命之資本，並尋覓買主
    以販售謀利。嗣於同年八月下旬某日，江阿生、甲○○、江陳和子、王志漢、陳
    聰海與王吉義共六人，基於共同之犯意聯絡，開始實施先前所擬定之走私及販賣
    安非他命之計畫，甲○○攜帶欲購買安非他命之款項約一百萬元，先於同年八月
    三十一日搭乘不詳之漁船至大陸地區與江阿生會合，以每公斤十萬元代價向江阿
    生購得安非他命約十公斤，江阿生並以四公斤安非他命給予甲○○充抵「金漁春
    號」漁船載運江阿生所持有十一公斤安非他命之運費，甲○○與江阿生二人將共
    約二十五公斤之安非他命（其中甲○○持有部分為十四公斤許，餘十一公斤為江
    阿生持有）裝載於不詳之漁船內，準備將上開安非他命轉運回國，甲○○打算入
    境後將其持有部分以每公斤四十萬元出售圖利。江陳和子則於九月中旬在宜蘭縣
    宜蘭市宜蘭信用合作社二次匯款共五十萬元至大陸地區予江阿生，且積極在國內
    尋找買主，甲○○並與王志漢、陳聰海約定每走私一公斤安非他命之代價為六萬
    元，由其二人各得三萬元，另準備一公斤安非他命贈與其二人，其間渠等均以暗
    語藉國際電話相互聯絡相關事宜。迨至同年十月三日下午一時五十分許，王志漢
    、陳聰海駕駛「金漁春號」漁船，從宜蘭南方澳漁港報關假稱出海作業，至十月
    四日上午六時許，到公海東經一二０度三十分、北緯二十五度三十分之約定地點
    ，江阿生、甲○○則共乘前述不詳之漁船其上裝載二十五公斤安非他命前來會合
    並交付上開走私物品，「金漁春號」漁船隨即返航回台灣地區預定在基隆八斗子
    漁港上岸，而王吉義則依照甲○○之指示，於同日下午四、五時之間，駕駛車號
    ＩＡ－七九三一號自用小客車至基隆八斗子漁港區準備接貨並保管之，俟甲○○
    日後入境再分配之，王吉義駕駛上開車輛在基隆八斗子漁港附近不斷繞行，同日
    下午九時許確認沒有問題後，始通知「金漁春號」漁船入港。然宜蘭縣警察局已
    接獲具體線報，報請檢察官率警於同日下午九時三十分許「金漁春號」漁船進港
    時，在基隆八斗子漁港內當場逮補王志漢、陳聰海、王吉義等人，並在船首密艙
    內扣得安非他命共二十五包，毛重二十四點八二五公斤（淨重二十四點四五０公
    斤）。另簽發拘票於同年月五日上午四時許，將江陳和子拘提到案。甲○○於事
    發後即滯留於大陸地區藏匿，至八十九年二月二十日始被遣返而到案。
二、案經宜蘭縣警察局移送台灣宜蘭地方法院檢察署檢察官偵查起訴。
    理  由
一、右揭犯罪事實，業據被告甲○○於警訊及本院審理時坦承不諱，核與共犯之王志
    漢、陳聰海、王吉義等人於警偵及本院審理時之供述相符；又「金漁春號」漁船
    確於八十五年十月三日下午一時五十分自宜蘭縣蘇澳鎮南方澳漁港出海，此有漁
    船進出港申請書（註明船長王志漢，輪機長陳聰海）、機漁船（含船員）進出港
    檢查表各乙份在卷可稽；另有警方對江陳和子住處實施通訊監察之電話譯文六件
    存卷可參；而扣案之安非他命二十五包毛重二十四點八二五公斤（淨重二十四點
    四五０公斤）經送內政部警政署刑事警察局鑑定結果，均呈安非他命反應，抽樣
    檢驗之純度高達百分之九十一，此有該局八十五年十月十八日刑鑑字第六四一二
    八號鑑驗通知書乙份在卷足憑。本件事證明確，被告之犯行堪予認定。
二、被告甲○○非法輸入、販賣安非他命之行為，本係違反修正前之麻醉藥品管理條
    例第十三條之一第二項第一款之罪。惟查被告行為後，原麻醉藥品管理條例已於
    八十八年六月二日總統令修正公布為管制藥品管理條例，並已廢除相關刑罰規定
    ，而依八十七年五月二十日總統令公布而於同年月二十二日生效之毒品危害防制
    條例第二條第二項第二款規定，安非他命係屬第二級毒品，依同條例第四條第二
    項規定，運輸、販賣第二級毒品者，處無期徒刑或七年以上有期徒刑，得併科新
    台幣七百萬元以下罰金，其刑度較修正前麻醉藥品管理條例第十三條之一第二項
    第一款所規定，處五年以上有期徒刑，得併科五萬元以下罰金之刑度為高，新舊
    法比較結果，應以修正前之麻醉藥品管理條例第十三條之一第二項第一款為最有
    利之法律，依刑法第二條第一項後段規定，應適用修正前之麻醉藥品管理條例第
    十三條之一第二項第一款之罪名處斷。又按「懲治走私條例公告物品項目及其數
    額」丁項之規定，自淪陷區私運物品進入本國自由地區，其所私運之物品，以管
    制物品論，而屬於甲項第四款之化學合成麻醉藥品類（現已修正為毒品危害防制
    條例所列毒品）不限數額。是被告以營利為目的，自大陸地區販入安非他命私運
    進口來台灣地區，係犯修正前麻醉藥品管理條例第十三條之一第二項第一款之非
    法輸入、販賣麻醉藥品罪及懲治走私條例第二條第一項之運送走私物品罪。被告
    與江阿生、江陳和子、王志漢、陳聰海及王吉義等共六人，彼此間有犯意之聯絡
    及行為之分擔，均為共同正犯。其以一個走私行為同時觸犯修正前麻醉藥品管理
    條例第十三條之一第二項第一款之非法輸入麻醉藥品罪口罪及懲治走私條例第二
    條第一項之運送走私物品罪，為想像競合犯，依刑法第五十五條規定，應從一重
    論以非法輸入麻醉藥品罪；而非法輸入安非他命之目的在於輸入台灣地區出售營
    利，其非法輸入麻醉藥品與非法販賣麻醉藥品二罪之間，又具有方法與結果之牽
    連犯關係，應依刑法第五十五條牽連犯之規定，從一重以非法販賣麻醉藥品罪處
    斷。公訴人以被告走私安非他命係犯非法販賣安非他命及私運管制物品罪，而僅
    就此二罪間具有方法與結果之牽連關係予以論述之意旨，尚有疏漏，併此敘明。
    爰審酌被告於民國八十一年間，因違反懲治盜匪條例案件，經台灣士林地方法院
    判處有期徒刑八年六月確定，甫於八十五年四月十五日假釋出獄，此有卷附之台
    灣高等法院檢察署刑案紀錄簡覆表乙份附卷可參，於假釋期間不思悔改立刻再犯
    本案，且欲藉走私安非他命牟取暴利，走私之數量高達二十五公斤，嚴重危害國
    民健康及社會風氣，惟犯後均坦承犯行等一切情狀，量處如主文所示之刑。扣案
    之安非他命二十五包共毛重二十四點八二三公斤，淨重二十四點四四八公斤（均
    已扣除化驗中取二公克化驗而減損）為違禁物，應依刑法第三十八條第一項第一
    款規定，併予宣告沒收。
三、又本案其他共犯之江陳和子、王志漢、陳聰海及王吉義四人，前經本院於八十六
    年三月二十四日以八十五年度訴字第四九一號判決確定，該案判決書犯罪事實欄
    所述係由甲○○攜帶數萬美金前往大陸地區與江阿生會合，找到安非他命貨源，
    其中甲○○購得部分為十七公斤，江阿生則為七公斤，打算入境後以每公斤三十
    萬元出售圖利等語，核與被告甲○○於警訊及本院審理時供述尚有出入，惟因前
    案審理時被告甲○○尚滯留大陸地區未到案，其攜帶之金額為新台幣一百萬元而
    非數萬美金，其在大陸地區之貨主即為江阿生，甲○○購得部分十公斤加上收取
    江阿生托運之酬勞部分四公斤，總計十四公斤，並非十七公斤，其預計以每公斤
    四十萬元代價出售等語，均有被告甲○○之自白在卷可稽，核與共犯之陳聰海、
    王志漢分別於警訊時均指稱甲○○係向台灣人江姓男子購買、在大陸真正貨主就
    是綽號「江仔」之男子，該男子即為江阿生等語相符，足見被告甲○○之自白可
    採。至江阿生持有部分為七公斤、預計以每公斤三十萬元出售，僅係江陳和子於
    警訊時供述：我先生於電話中有跟我提到這次走私安非他命，可得七粒包裝好的
    安非他命、如有人要買，我是想以三十萬元賣掉等語，惟江阿生實際持有部分之
    數量為多少，是否有他人所托運之部分，均無從得知；而預計以三十萬元賣掉，
    係江陳和子就江阿生所持有部分之出售價格，與甲○○就本身持有部分欲以四十
    萬元代價賣出，互不相涉。綜上所述，本案所認定之部分事實，雖與八十五年度
    訴字第四九一號判決有部分不同，惟此係因部分事實有待被告甲○○到案後始能
    明瞭所致，已見前述，併此敘明。
據上論斷，應依刑事訴訟法第二百九十九條第一項前段，修正前麻醉藥品管理條例第
十三條之一第二項第一款，懲治走私條例第二條第一項，刑法第十一條前段、第二條
第一項後段、第二十八條、第五十五條、第三十八條第一項第一款，判決如主文。
本案經檢察官吳慧蘭到庭執行職務
中      華      民      國    八十九    年      五      月      五      日
                                  臺灣宜蘭地方法院刑事第二庭
                                      審判長  法  官
                                              法  官
                                              法  官
右正本證明與原本無異。
如不服本判決，應於判決送達後十日內，向本院提出上訴狀。
                                          書記官
中    華    民    國      八十        年              月              日


司法院資訊處製作；財團法人民間司法改革基金會備份。
